---
title: "Tarea 4 - LaTeX y RMarkdown"
subtitle: "Ejercicios sobre LaTeX, R y Markdown"
author: "Francisco Hernández Ibáñez"
date: "30/7/2021"
output: pdf_document
---

```{r setup, include=FALSE}
knitr::opts_chunk$set(echo = TRUE)
```

# Instrucciones

En primer lugar, debéis reproducir este documento tal cual está. Necesitaréis instalar MiKTeX y Texmaker.

A continuación de cada pregunta, tenéis que redactar vuestras respuestas de manera correcta y argumentada, indicando qué hacéis, por qué, etc. Si se os pide utilizar instrucciones de `R`, tendréis que mostrarlas todas en chunks.

El objetivo de esta tarea es que os familiaricéis con los documentos Markdown, las fórmulas en \LaTeX\ y los chunks de `R`. Y, de lo más importante, que os acostumbréis a explicar lo que hacéis en cada momento.

# Preguntas

## Pregunta 1

Realizad los siguientes productos de matrices siguiente en R:

$$A \cdot B$$
$$B \cdot A$$
$$(A \cdot B)^{t}$$
$$B^{t} \cdot A$$
$$(A \cdot B)^{-1}$$
$$A^{-1} \cdot B^{t}$$

Donde:

$$ A = \begin{pmatrix}
1 & 2 & 3 & 4\\ 4 & 3 & 2 & 1\\ 0 & 1 & 0 & 2 \\ 3 & 0 & 4 & 0
\end{pmatrix}$$

$$ B = \begin{pmatrix}
4 & 3 & 2 & 1\\ 0 & 3 & 0 & 4\\ 1 & 2 & 3 & 4 \\ 0 & 1 & 0 & 2
\end{pmatrix}$$

```{r}
A = rbind(c(1, 2, 3, 4), c(4, 3, 2, 1), c(0, 1, 0, 2), c(3, 0, 4, 0))
B = rbind(c(4, 3, 2, 1), c(0, 3, 0, 4), c(1, 2, 3, 4), c(0, 1, 0, 2))
A %*% B
B %*% A
t(A %*% B)
t(B) %*% A
solve(A %*% B)
solve(A) %*% t(B)
```

Finalmente, escribe haciendo uso de \LaTeX\ el resultado de los dos primeros productos de forma adecuada.

$$A \cdot B = \begin{pmatrix}
7 & 19 & 11 & 29 \\ 18 & 26 & 14 & 26 \\ 0 & 5 & 0 & 8 \\ 16 & 17 & 18 & 19
\end{pmatrix}$$

$$B \cdot A = \begin{pmatrix}
19 & 19 & 22 & 23 \\ 24 & 9 & 22 & 3 \\ 21 & 11 & 23 & 12 \\ 10 & 3 & 10 & 1
\end{pmatrix}$$

## Pregunta 2

Considerad en un vector los números de vuestro DNI y llamadlo dni. Por ejemplo, si vuestro DNI es 54201567K, vuestro vector será

$$dni = (5, 4, 2, 0, 1, 5, 6, 7)$$

Definid el vector en R. Calculad con `R` el vector dni al cuadrado, la raíz cuadrada del vector dni y, por último, la suma de todas las cifras del vector dni.

```{r}
dni = c(2, 4, 3, 9, 8, 5, 7, 1)
dni^2 # sapply(dni, FUN = function(x){x^2})
round(sqrt(dni),4) # sapply(dni, FUN = function(x){sqrt(x)})
sum(dni)
```

Finalmente, escribid todos estos vectores también a \LaTeX\.

$$dni = (2, 4, 3, 9, 8, 5, 7, 1)$$
$$dni^2 = (4, 16, 9, 81, 64, 25, 49, 1)$$
$$\sqrt{dni} = (1.4142, 2, 1.7321, 3, 2.9284, 2.2361, 2.6458, 1)$$
$$\sum{dni} = 39$$

## Pregunta 3

Considerad el vector de las letras de vuestro nombre y apellido. Llamadlo name. Por ejemplo, en mi caso sería

$$name = (M, A, R, I, A, S, A, N, T, O, S)$$

Definid dicho vector en R. Calculad el subvector que solo contenga vuestro nombre. Calculad también el subvector que contenga solo vuestro apellido. Ordenadlo alfabéticamente. Cread una matriz con este vector.

```{r}
name = c("F", "R", "A", "N", "C", "I", "S", "C", "O", "H", "E", "R", "N", "A", "N", "D", "E", "Z")
name[1:9]
name[10:length(name)]
sort(name)
M = matrix(name, nrow = 6, byrow = T)
M
```

Redactad todos vuestros resultados y utilizad \LaTeX\ cuando pertoque.

$$name = (F, R, A, N, C, I, S, C, O, H, E, R, N, A, N, D, E, Z)$$
$$name[1:9] = (F, R, A, N, C, I, S, C, O)$$
$$name[10:length(name)] = (H, E, R, N, A, N, D, E, Z)$$
$$sort(name)=(A, A, C, C, D, E, E, F, H, I, N, N, N, O, R, R, S, Z)$$
$$M = \begin{pmatrix}
F & R & A \\ N & C & I \\ S & C & O \\ H & E & R \\ N & A & N \\ D & E & Z
\end{pmatrix}$$