---
title: "Tema 3 - Tarea"
author: "Kiko"
date: "29/7/2021"
output: pdf_document
---

```{r setup, include=FALSE}
knitr::opts_chunk$set(echo = TRUE)
```

## Ejercicio 

```{r}

```


## Ejercicio 1

Cread un vector llamado "Harry" formado por la sucesión de números consecutivos entre el -10 y 27. Pedidle a `R` que os devuelva el elemento de índice 7. Escribid el resultado.

```{r}
Harry = c(-10:27)
Harry[7]
```


## Ejercicio 2

Dad el máximo de la sucesión (100*2^n -7*3^n) con n=0,...,200

```{r}
n = c(0:200)
a = sapply(n, FUN = function(n){100*2^n-7*3^n})
max(a)
```

## Ejercicio 3

Cread la sucesión de números consecutivos entre 0 y 40. A continuación, cread el vector (3*5^n - 1) con n=0,...,40. Ponedle como nombre x. Ahora, dad el subvector de los elementos que son estrictamente mayores que 3.5

```{r}
n = c(0:40)
x = sapply(n, FUN = function(n){3*5^n-1})
x[x>3.5]
```

## Ejercicio 4

Cread una función que os devuelva la parte real, la imaginaria, el módulo, el argumento y el conjugado de un número, mostrando solo 2 cifras significativas

RECOMENDACIÓN: En algún momento os hará falta utilizar vectores

Ejemplos: $3+2i$, $0.8+3.4i$ y  $4.6-1i$

```{r}
infonum = function(x) {
  list("Real"= round(Re(x),2), "Imaginaria" = round(Im(x),2), "Módulo" = round(Mod(x),2), "Argumento" = round(Arg(x),2), "Conjugado" = round(Conj(x),2))
}
infonum(3+2i)
infonum(0.8+3.4i)
infonum(4.6-1i)
```

## Ejercicio 5

Cread una función que resuelva ecuaciones de segundo grado (de la forma Ax^2+Bx+C=0). No importa, por ahora, que tengáis en cuenta las que no tienen solución

RECOMENDACIÓN: En algún momento os hará falta utilizar vectores

Ejemplos: $x^2-5x+6=0$, $2x^2-7x+3=0$ y $-x^2+7x-10=0$

```{r}
ecuacion2grado = function(a, b, c) {
  sol1 = (-b + sqrt(b^2 - 4*a*c)) / (2*a)
  sol2 = (-b - sqrt(b^2 - 4*a*c)) / (2*a)
  c(sol1, sol2)
}
ecuacion2grado(1, -5, 6)
ecuacion2grado(2, -7, 3)
ecuacion2grado(-1, +7, -10)
```

## Ejercicio 6

Tomando el vector vec = c(0,9,98,2,6,7,5,19,88,20,16,0), dad 3 opciones diferentes para calcular el subvector c(9,19,20,16)

Tomando el vector vec definido en el apartado anterior, buscad

    - qué entradas son pares

    - qué entradas no son pares y mayores que 20

    - dónde toma vec su valor máximo

    - dónde toma vec sus valores mínimos

```{r}
vec = c(0,9,98,2,6,7,5,19,88,20,16,0)
vec[c(2,8,10,11)]
vec[vec>8 & vec<21]
vec[-which(vec>80 | vec<9)]
vec[vec%%2==0]
vec[vec%%2!=0 & vec>20]
which.max(vec)
which(vec==min(vec))
```

## Ejercicio 7

Dad la entrada (2,2) de A · (A + A) · A, con
$$A=\begin{pmatrix} 1 & 3 \\ 2 & 4 \end{pmatrix}$$

```{r}
A = rbind(c(1,3), c(2,4))
res = A %*% (A+A) %*% A
res[2,2]
```

## Ejercicio 8

Dad los valores propios de la matriz
$$B=\begin{pmatrix} 2 & 4 & -6 \\ 0 & 0 & 3 \\ 0 & -2 & 5 \end{pmatrix}$$

```{r}
B = rbind(c(2,4,-6), c(0,0,3), c(0,-2,5))
eigen(B)$values
```

## Ejercicio 9

Dad, redondeando a 3 cifras decimales, los vectores propios de la matriz
$$C=\begin{pmatrix} -48 & 35 & -12 \\ -134 & 95 & -32 \\ -194 & 133 & -44 \end{pmatrix}$$

```{r}
C = rbind(c(-48,35,-12), c(-134,95,-32), c(-194,133,-44))
round(eigen(C)$vectors,3)
```

## Ejercicio 10

Dad el rango de la matriz
$$D=\begin{pmatrix} -2 & -8 & -2 & 3 \\ -3 & -6 & -1 & 2 \\ -9 & -22 & -3 & 7 \\ -18 & -44 & -8 & 15 \end{pmatrix}$$

```{r}
D = rbind(c(-2,-8,-2,3), c(-3,-6,-1,2), c(-9,-22,-3,7), c(-18,-44,-8,15))
qr(D)$rank
```
